# 可转换公司债券下调转股价的处理

提问人：zsmj 时间：2021-07-01 23:33:07
陈老师您好，企业为了避免支付额外的财务费用会为投资者提供更有利的转换比率或在特定日期前转换则给与投资者支付额外的对价，促使投资者尽快行权。假如企业下调修正了转固价格，在条款修订日，对于持有方根据修订后的条款进行转换所能获得的对价的公允价值与根据原有条款进行转换所能获得的对价的公允价值之间的差额，企业应如何进行会计处理，这个差额还需要在权益部分与债务部分进行分摊，还是全部视同为权益部分的变化？

回答人：chenyiwei
在条款修订日，对于持有方根据修订后的条款进行转换所能获得的对价的公允价值与根据原有条款进行转换所能获得的对价的公允价值之间的差额，应当计入损益处理，不作为对权益的调整。